# 请教陈版，集团内股份支付岗位变动会计处理

提问人：夜未眠 时间：2022-04-13 12:26:01
陈版你好，母公司作为结算企业，授予了母子公司高管团队一部分股权，构成股份支付，且有服务期需要分摊，在服务期内，存在母公司高管调到子公司任职的情况，请问针对该名高管的股份支付，需要在母公司层面从他调离之日起剩余等待期内里，确认对子公司的长期股权投资和资本公积嘛？还是可以不做调整，仍然就在母公司层面做管理费用和资本公积？

回答人：chenyiwei
基本原则是“谁受益，谁确认费用”。因为该高管被调任到子公司，因此自调任时起，剩余的股份支付费用应确认在子公司，子公司作为权益结算股份支付处理。母公司相应确认对该子公司的长期股权投资和资本公积。